hu: Feijoa fajta: Apollo; Gemini; Giant Yellow; Large Oval; Opal Star; Pineapple Guava; Pounamu; Triumph; Unique; Egyéb
pl: Kultywar feijoa: Apollo; Gemini; Giant Yellow; Large Oval; Opal Star; Pineapple Guava; Pounamu; Triumph; Unique; Inna
sl-SI: Sorta feijoe: Apollo; Gemini; Giant Yellow; Large Oval; Opal Star; Pineapple Guava; Pounamu; Triumph; Unique; Drugo
bg-BG: Сорт фейхоа: Аполо; Джемини; Джайънт Йелоу; Лардж Овал; Опал Стар; Ананасова гуава; Поунаму; Триумф; Юник; Друго
ro-RO: Soiul de Feijoa: Apollo; Gemini; Giant Yellow; Large Oval; Opal Star; Pineapple Guava; Pounamu; Triumph; Unique; Altele
fi: Feijoan lajike: Apollo; Gemini; Giant Yellow; Large Oval; Opal Star; Pineapple Guava; Pounamu; Triumph; Unique; Muu
tr: Feijoa çeşidi: Apollo; Gemini; Giant Yellow; Large Oval; Opal Star; Pineapple Guava; Pounamu; Triumph; Unique; Diğer
es: Cultivo de feijoa: Apollo; Gemini; Giant Yellow; Large Oval; Opal Star; Guayaba piña; Pounamu; Triumph; Unique; Otra
pt-PT: cultivar de feijoa: Apollo; Gemini; Giant Yellow; Large Oval; Opal Star; Pineapple Guava; Pounamu; Triumph; Unique; Outro
de: Feijoa-Sorte: Apollo; Gemini; Giant Yellow; Large Oval; Opal Star; Ananasguave; Pounamu; Triumph; Unique; Sonstige
nl: Feijoa cultivar: Apollo; Gemini; Giant Yellow; Large Oval; Opal Star; Pineapple Guava; Pounamu; Triumph; Unique; Overig
th: สายพันธุ์ฟิโจอา: Apollo; Gemini; Giant Yellow; Large Oval; Opal Star; Pineapple Guava; Pounamu; Triumph; Unique; อื่นๆ
zh-TW: 費約果品種: 阿波羅 (Apollo); 雙子星 (Gemini); 巨黃 (Giant Yellow); 大橢圓 (Large Oval); 蛋白石星 (Opal Star); 鳳梨番石榴 (Pineapple Guava); 普納姆 (Pounamu); 凱旋 (Triumph); 獨特 (Unique); 其他
zh-CN: 费约果品种: 阿波罗; 双子座; 巨黄; 大椭圆; 欧泊星; 菠萝番石榴; 普纳姆; 凯旋; 尤尼克; 其他
hr-HR: Kultivar feijoe: Apollo; Gemini; Divovska žuta; Velika ovalna; Opal Star; Ananas guava; Pounamu; Triumph; Unique; Ostalo
en: Feijoa cultivar: Apollo; Gemini; Giant Yellow; Large Oval; Opal Star; Pineapple Guava; Pounamu; Triumph; Unique; Other
cs: Kultivar feijoa: Apollo; Gemini; Giant Yellow; Large Oval; Opal Star; Pineapple Guava; Pounamu; Triumph; Unique; Jiné
ko: 페이조아 품종: 아폴로; 제미니; 자이언트 옐로우; 라지 오벌; 오팔 스타; 파인애플 구아바; 포우나무; 트라이엄프; 유니크; 기타
da: Feijoa-kultivar: Apollo; Gemini; Giant Yellow; Large Oval; Opal Star; Pineapple Guava; Pounamu; Triumph; Unique; Andet
vi: Giống Feijoa: Apollo; Gemini; Giant Yellow; Large Oval; Opal Star; Pineapple Guava; Pounamu; Triumph; Unique; Khác
pt-BR: Cultivar de feijoa: Apollo; Gemini; Giant Yellow; Large Oval; Opal Star; Goiaba-abacaxi; Pounamu; Triumph; Unique; Outra
ru: Сорт фейхоа: Аполло; Джемини; Джайант Йеллоу; Лардж Овал; Опал Стар; Ананасная гуава; Поунаму; Триумф; Юник; Другое
it: Cultivar di feijoa: Apollo; Gemini; Giant Yellow; Large Oval; Opal Star; Pineapple Guava; Pounamu; Triumph; Unique; Altra
lt-LT: Feijoa kultivaras: „Apollo“; „Gemini“; „Giant Yellow“; „Large Oval“; „Opal Star“; „Pineapple Guava“; „Pounamu“; „Triumph“; „Unique“; Kita
fr: Cultivar de feijoa: Apollo; Gemini; Giant Yellow; Large Oval; Opal Star; Goyavier du Brésil; Pounamu; Triumph; Unique; Autre
sk-SK: Kultivar fejchoa: Apollo; Gemini; Giant Yellow; Large Oval; Opal Star; Pineapple Guava; Pounamu; Triumph; Unique; Iný
ja: フェイジョアの栽培品種: アポロ; ジェミニ; ジャイアントイエロー; ラージオーバル; オパールスター; パイナップルグアバ; ポウナム; トライアンフ; ユニーク; その他
el: Ποικιλία Feijoa: Apollo; Gemini; Giant Yellow; Large Oval; Opal Star; Pineapple Guava; Pounamu; Triumph; Unique; Άλλο
nb: Feijoa-kultivar: Apollo; Gemini; Giant Yellow; Large Oval; Opal Star; Pineapple Guava; Pounamu; Triumph; Unique; Annet
sv: Feijoa-kultivar: Apollo; Gemini; Giant Yellow; Large Oval; Opal Star; Ananasguava; Pounamu; Triumph; Unique; Övrigt